# 子公司清算注销的相关账务处理

提问人：meicina404 时间：2019-12-31 08:05:14
请教陈版及各位老师，B 公司是A 公司的控股子公司，A 公司持有B公司51% 的股权，截至 12 月 31 日，B 公司税务注销已完成，账面剩余资产已分配给 A 公司及少数股东，资产负债表仅剩实收资本 4700 万元，未分配利润-4700 万元，净资产为 0.
B公司现将实收资本 4700 万元转入其他应付款，用其他应付款与未分配利润对冲，此时资产负债表直接清零。利润表项目包括税金及附加 17 万元，管理费用 65 万元，财务费用-7.1 万元，资产处置收益-25 万元，营业外收入 6175 万元（其中政府补助递延收益 427 万元，其中 5748 万元系与母公司 A公司的其他应付款债务重组转入所致），利润总额为 6051 万元。
我们认为此时子公司 B 公司已经可以按照注销清算不再纳入合并范围，将B 公司的本期利润表和现金流量表并入，同时子公司营业外收入与母公司确认的债务重组损失 5748 万元抵销后，将剩余利润总额 303 万元转入投资收益及少数股东损益，合并权益表中的未分配利润期初和少数股东权益期初，作为其他减少项列示。
企业观点 B 公司按照注销清算不再纳入合并范围，除确认本期投资收益和少数股东损益外，还应该将期初未分配利润和期初少数股东权益在当期一并转入当期投资收益和少数股东损益，作为对超额亏损的确认，同时使本期合并所有者权益变动表勾稽。
请教，对于子公司正常的注销清算应该按照那种方式进行账务处理？

回答人：chenyiwei
你的理解合理，企业意见 “应该将期初未分配利润和期初少数股东权益在当期一并转入当期投资收益和少数股东损益，作为对超额亏损的确认” 不合理。超额亏损已经通过将该子公司前期利润表纳入合并报表范围，体现在前期合并净利润和少数股东损益中了，无需重复反映。